# 请教陈版主，关联方如何确认收入

提问人：shenjiyuan 时间：2017-07-10 17:28:00
请教陈版主： 我们在审计一家公司，他们公司的收入确认政策如下： 1 、境内销售及香港子公司：客户收到货物后，与公司确认商品数量及结算金额，公司据此确认收入； 2 、境外销售：在将货物装船并完成出口报关手续，在海关出具出口报关单时确认外销收入的实现，按照海关确认的报关单出口日期作为收入确认的时点。 然后出现一个问题，如果是境内公司境外销售给香港子公司，就会出现一种情况，境内公司由于未取得报关单，未确认收入和成本；境外香港子公司，已收到货物，并销售给其他客户，已确认收入和结转成本，并确认了对境内公司的往来，此时应该如何处理？

回答人：chenyiwei
你说的这个问题，表明在境内公司取得报关单之前，商品所有权上的主要风险和报酬以及作为所有者对商品的控制权已经转移，在此情况下应当依据实质重于形式的原则确定收入确认时点，否则将存在逻辑矛盾。建议对此类情况下的收入确认问题采用更合理的方法和政策予以处理，不要过分强调取得特定单据的形式要求。